# 请教陈版主，关于出租待建房屋，建设期（免租）能否纳入租赁期？

提问人：skycoolla 时间：2014-02-27 14:49:05
请教陈老师，我们公司准备为其他公司建设一个厂房，并出租给他们使用，租赁期间是 20 年（约定从现在开始租赁），但是目前还没有开工建设，暂定前两年是建设期间，同时也是租赁的免租期，待两年后厂房建设好再开始收租。
根据租赁准则，租赁收入是要按照直线法在租赁期间内平均计提的，问题是我们前两年是建设期间，相关的工程还是在建状态，还没有转入投资性房地产呢，如果现在签订合同的话，建设期也要计提其他业务收入么？ @chenyiwei ，十分感谢！ 也希望各位老师能给予解答，十分感谢！

回答人：chenyiwei
首先明确讨论前提：该项租赁属于经营租赁而不是融资租赁。
根据《企业会计准则第 21 号——租赁》规定，对于经营租赁的租金，出租人应当在租赁期内各个期间按照直线法确认为当期损益。
其中，租赁期开始日，是指承租人有权行使其使用租赁资产权利的开始日。也就是说，租金收入的确认应当从“租赁期开始日”计算。
在本案例中，前两年是建设期，出租物业尚未交付承租人使用，也就是承租人尚无权行使其使用租赁资产权利。因此，建设期不在租赁期内，相应地，建设期间不确认租金收入。